臺灣高等法院臺中分院刑事判決　　　　96年度上訴字第2318號
上　訴　人
即　被　告　甲○○
上列上訴人因違反毒品危害防制條例案件，不服臺灣南投地方法
院96年度訴字第610號中華民國96年7月31日第一審判決（起訴案
號：臺灣南投地方法院檢察署96年度毒偵字第652號），提起上
訴，本院判決如下：
    主  文
上訴駁回。
    事  實
一、甲○○因民國（下同）91年間之施用毒品行為，經依臺灣臺
    中地方法院91年度毒聲字第2520號裁定送觀察勒戒，嗣因認
    無繼續施用毒品之傾向，於91年9月23日執行完畢，並經臺
    灣臺中地方法院檢察署檢察官於同日以該署91年度毒偵字第
    2714號為不起訴處分確定；其又於94年間因施用毒品案件，
    經臺灣南投地方法院以94年度訴字第483號判決判處有期徒
    刑10月確定，於95年9月9日執行完畢；猶無悔悟，於上開觀
    察勒戒及有期徒刑均執行完畢後之5年內，又基於施用第一
    級毒品海洛因之犯意，於96年4月20日上午8時許，在南投縣
    草屯鎮大觀市場附近詳址不知之友人住處，以針筒注射方式
    ，施用海洛因1次；另基於施用第二級毒品甲基安非他命之
    犯意，在96年4月19日晚上8時許，亦於前開友人住處，以將
    甲基安非他命置於玻璃球吸食器內燒烤吸食之方式，施用甲
    基安非他命1次。嗣為警於96年4月20日下午3時50分許，在
    南投縣草屯鎮○○路342號前查獲，並扣得其所持有之海洛
    因7包（合計淨重0.89公克及內含海洛因之包裝袋7個）。
二、案經臺中縣警察局霧峰分局報請臺灣南投地方法院檢察署檢
    察官偵查起訴。
    理　由
一、上開事實，業據被告甲○○於原審及本院審理時坦承不諱（
    見原審卷第23頁、本院卷第58頁），且被告為警查獲時，經
    警採集其尿液送中山醫學大學附設醫院鑑驗結果，被告尿液
    呈施用海洛因後之嗎啡陽性反應及施用甲基安非他命後之甲
    基安非他命陽性反應，此有該醫院檢驗科藥物檢測中心出具
    之檢驗結果報告1份在卷可稽（見偵卷第34頁）；復有扣案
    之白色粉末7包可稽，而上開白色粉末係海洛因一節，亦有
    法務部調查局96年6月10日調科壹字第09623049870號鑑定書
    1份附卷足憑（見原審卷第12頁），可知被告自白施用海洛
    因及甲基安非他命等犯行與事實相符；再者，被告因91年間
    之施用毒品行為，經依臺灣臺中地方法院91年度毒聲字第25
    20號裁定送觀察勒戒，嗣因認無繼續施用毒品之傾向，於91
    年9月23日執行完畢，並經臺灣臺中地方法院檢察署檢察官
    為不起訴處分確定之事實，亦有臺灣高等法院被告前案紀錄
    表在卷可按，是被告係於觀察勒戒執行完畢後，5年內又為
    本件施用毒品海洛因及甲基安非他命犯行甚明；從而，本案
    事證明確，其犯行堪予認定。
二、核被告甲○○所為，係犯毒品危害防制條例第10條第1項、
    第2項之施用第一級毒品與施用第二級毒品等罪。被告持有
    海洛因、甲基安非他命之低度行為，應為其施用海洛因、甲
    基安非他命等之高度行為所吸收，不另論罪。被告所犯施用
    海洛因及施用甲基安非他命，犯意各別，行為互殊，犯罪構
    成要件不同，應予分論併罰。又被告因94年間之施用毒品案
    件，經本院以94年度訴字第483號判決判處有期徒刑10月確
    定，於95年9月9日執行完畢，此有臺灣高等法院被告前案紀
    錄表可按，其於5年以內故意再犯本件有期徒刑以上之罪，
    為累犯，依刑法第47條第1項規定加重其刑。原審審酌被告
    自88年間起即有施用毒品行為，經臺灣南投地方法院裁定送
    觀察勒戒，執行完畢後，由臺灣南投地方法院檢察署檢察官
    處分不起訴確定在案，於91年間又因施用毒品行為，經臺灣
    臺中地方法院裁定觀察勒戒，執行完畢後，仍由臺灣臺中地
    方法院檢察署檢察官為不起訴處分，再於94年間因施用毒品
    案件，經臺灣南投地方法院判處罪刑確定，且執行完畢，均
    有臺灣高等法院被告前案紀錄表足憑，然其早於88、91年間
    即先後因施用毒品行為，均經法院裁定觀察勒戒，並於執行
    完畢期滿後由檢察官處分不起訴，獲邀寬典，卻又在94年間
    為毒品之施用，並經判處罪刑確定，且執行完畢後，再為本
    案施用毒品行為，顯見其持續施用毒品已有相當期間，雖屢
    經戒治處遇及罪刑執行，猶無法自拔（並就被告於原審所提
    出行政院衛生署草屯療養院之診斷證明書1份欲證明其有參
    加美沙冬之戒斷治療等情，論述：依照上開診斷證明書所載
    ，被告係於本案起訴後之96年6月20日始參與該項治療，且
    依該紙診斷證明書之記載無從認定被告業已戒斷毒癮，而被
    告於原審審理時亦已坦認該療程迄今尚未結束等詞，是認被
    告於本案起訴後始參與戒斷治療之舉措，無非為求減輕刑責
    而為，然自被告前有多次因毒品之施用而涉案，可知若非施
    以相當期間之強制戒絕處遇，實難期能根絕其毒癮，而不足
    採為減輕或免除其刑之論據等詳予敘明），惟念其於審理中
    已坦承全部犯行，犯後態度尚佳等一切情狀，量處如原審判
    決主文所示之刑，復以被告所為上開犯行之時間均在96年4
    月24日以前，且非中華民國96年罪犯減刑條例第3條不予減
    刑之範圍，合於減刑條件，而依上開條例予以減刑，並於減
    刑後，定其應執行刑。並以扣案之海洛因7包（合計淨重0.
    89公克及內含海洛因無法析離之包裝袋7個）均係查獲之毒
    品，依毒品危害防制條例第18條第1項前段規定諭知沒收銷
    燬之，認事用法並無不當，量刑亦屬妥適。被告上訴意旨猶
    執其於本件為警查獲後確已至行政院衛生署草屯療養院接受
    美沙冬藥物治療顯見其有戒毒之決心等之前詞指摘原判決不
    當云云，惟本件原審量刑時，已審酌被告之上開上訴意旨所
    指稱之情狀，被告仍執此事由指摘原判決不當，並無理由，
    應予駁回。
據上論結，應依刑事訴訟法第368條判決如主文。
本案經檢察官乙○○到庭執行職務。
中　　華　　民　　國　　96　　年　　10　　月　　30　　日
            刑事第一庭　審判長法　官　陳  紀  綱
                         　   法　官  姚  勳  昌
                              法  官  張  智  雄
上列正本證明與原本無異。
如不服本判決應於收受送達後十日內向本院提出上訴書狀，其未
敘述上訴之理由者並得於提起上訴後十日內向本院補提理由書（
須按他造當事人之人數附繕本）。
                              書記官  謝  雅  惠
中　　華　　民　　國　　96　　年　　10　　月　　31　　日
附錄本案論罪科刑法條全文
毒品危害防制條例第10條第1項、第2項：
施用第1級毒品者，處6月以上5年以下有期徒刑。
施用第2級毒品者，處3年以下有期徒刑。
